臺灣雲林地方法院刑事判決　　　　　　　100年度易字第282號
公　訴　人　臺灣雲林地方法院檢察署檢察官
被　　　告　呂孟修
上列被告因竊盜案件，經檢察官提起公訴（100 年度偵字第1892
號、100 年度偵字第2083號、100 年度偵字第2164號），被告於
準備程序中對被訴之事實為有罪陳述，經法官告知簡式審判程序
意旨，並聽取當事人之意見後，經本院合議庭裁定由受命法官獨
任行簡式審判程序，判決如下：
    主    文
呂孟修竊盜，累犯，處有期徒刑捌月。又竊盜，累犯，處有期徒
刑捌月。又於夜間侵入住宅竊盜，累犯，處有期徒刑拾月。又竊
盜未遂，累犯，處有期徒刑陸月。又竊盜，累犯，處有期徒刑捌
月。又竊盜，累犯，處有期徒刑捌月。應執行有期徒刑貳年拾月
。
    犯罪事實及理由
一、犯罪事實：
    呂孟修前因竊盜案件，經臺灣高等法院臺南分院以96年上易
    字第545號判決判處應執行有期徒刑8月確定，甫於民國99年
    2月9日假釋出獄交付保護管束，於99年8月24日保護管束期
    滿未經撤銷，以已執行論。詎其仍不知悔改，復意圖為自己
    不法所有，分別餘下述時間、地點為竊盜犯行：
(一)、呂孟修於100 年1 月3 日上午11時許，至歐俊廷位在雲林縣
    斗南鎮○○里○○路12號之住處，因歐俊廷未將住處大門上
    鎖，呂孟修即徒手開啟歐俊廷住處大門入內（侵入住宅部份
    未據告訴) ，竊取歐俊廷所有之新臺幣（下同) 3,000 元現
    金、珍珠項鍊一條（價值10,000元) 、翡翠項鍊一條（價值
    5,000 元) 、金牌三條（價值45,000元），呂孟修得手後據
    為己有後，再將前揭財物持往雲林縣斗南鎮火車站前之金玉
    珍銀樓向不知情之負責人變現花用殆盡。
(二)、呂孟修於100 年1 月6 日上午9 時許，至林美蓉位在雲林縣
    斗南鎮○○○路77巷29號之住處，徒手開啟林美蓉住處大門
    入內（侵入住宅部份未據告訴) 竊取林美蓉所有之金手鐲一
    對、金手鍊一對、兩條女用金手鍊、三條女用金項鍊、一只
    男用金戒指、兩只女用金戒指( 價值共計215,000 元) ，以
    及現金2,600 元，呂孟修得手據為己有後，再將前揭財物持
    往雲林縣斗南鎮火車站前某金飾店變現花用殆盡。
(三)、呂孟修於100 年1 月9 日晚間19時許，至莊幸娟位在雲林縣
    斗南鎮○○街285 號之「斯莉美髮型屋」（樓上為莊幸娟住
    家），持自備鑰匙（未扣案）開啟該處大門入內（侵入住宅
    部分為據告訴）竊取莊幸娟所有之現金25,000元，呂孟修得
    手後據為己有，旋花用殆盡。
(四)、呂孟修於100 年1 月13日下午14時33分許，至林黎馨位在雲
    林縣斗南鎮○○里○○○街16號之住處，徒手開啟該處入內
     (侵入住宅部份未據告訴) ，並翻動林黎馨家中櫥櫃欲竊取
    財物，然因無財物可供竊取而未得逞。
(五)、呂孟修於100 年1 月13日下午14時43分許，至沈素慧位於雲
    林縣斗南鎮○○里○○○街18號之住處，持自備之鑰匙(未
    扣案) 開啟該處大門入內，竊取沈素慧所有之2,000 元現金
    及金項鍊一條（價值20,000元) ，呂孟修得手據為己有後，
    再將金項鍊持往雲林縣斗南鎮火車站前之金玉珍銀樓向不知
    情之負責人變現花用殆盡。
(六)、呂孟修於100 年1 月19日6 時許，至陳惠君位在雲林縣斗六
    市○○路250 號之住處，徒手開啟該處大門入內（侵入住宅
    部份未據告訴) ，竊取陳惠君所有之SONY牌硬碟式60G 攝錄
    影機1 臺（價值36,000元) 得手，旋因認不易變賣不會而任
    意丟棄。
二、認定犯罪事實所憑之證據及理由
(一)、本案被告呂孟修所犯之罪，係死刑、無期徒刑、最輕本刑為
    3 年以上有期徒刑以外之罪，其於準備程序就前揭被訴事實
    為有罪之陳述，經受命法官告知簡式審判程序之旨，並聽取
    其與公訴人之意見後，本院合議庭裁定，依刑事訴訟法第27
    3 條之1 規定，由受命法官獨任進行簡式審判程序，是本案
    之證據調查，依刑事訴訟法第273 條之2 規定，不受同法第
    159 條第1 項、第161 條之2 、第161 條之3 、第163 條之
    1 及第164 條至第170 條規定之限制，合先敘明。
(二)、被告對上開犯罪事實，業於本院審理坦承不諱，復經告訴人
    歐俊廷、林美蓉、莊幸娟、沈素馨、陳惠君及被害人林黎馨
    於警詢中指訴歷歷，並有雲林縣警察局100 年2 月25日雲警
    鑑字第1000006052號函、內政部警政署刑事警察局鑑定書(
    刑紋字第1000016137號) 、指紋卡片、刑事案件證物採驗紀
    錄表、雲林縣警察局100 年2 月15日雲警鑑字第1000004660
    號函、內政部警政署刑事警察局鑑定書( 刑紋字第10000161
    38號) 、指紋卡片、雲林縣警察局斗南分局斗南派出所發生
    竊盜案件紀錄表、刑案現場照片10張（含所採集到之被告指
    紋相片) 、雲林縣警察局斗六分局刑案現場照片3 張、雲林
    縣警察局刑案現場照片12張及監視器翻拍照片3 張在卷可稽
    。是以被告任意性之自白與事實相合，應可採信。本案事證
    明確，被告犯行洵堪認定，應依法論科。
三、論罪科刑之理由
(一)、被告為上述行為後，刑法第321 條於100 年1 月26日修正公
    布，並於同年月28日生效，而行為後法律有變更者，適用行
    為時之法律，但行為後之法律有利於行為人者，適用最有利
    於行為人之法律，現行刑法第2 條第1 項定有明文。修正前
    刑法第321 條第1 項規定：「犯竊盜罪而有下列情形之一者
    ，處六月以上五年以下有期徒刑：一、於夜間侵入住宅或有
    人居住之建築物、船艦或隱匿其內而犯之者。…」修正後則
    規定：「犯竊盜罪而有下列情形之一者，處六月以上五年以
    下有期徒刑，得併科新臺幣十萬元以下罰金：一、侵入住宅
    或有人居住之建築物、船艦或隱匿其內而犯之者。…」法定
    本刑增訂得併科罰金刑，且第1 款將「於夜間侵入」之時間
    犯罪構成要件刪除，即不論何時侵入住宅、有人居住之建築
    物、船艦或隱匿其內而犯竊盜罪者，均為觸犯加重竊盜罪，
    涉及刑罰法律規範變更，自有新、舊法比較之必要。本件被
    告所為之犯行，就其竊取歐俊廷、林美蓉、林黎馨、沈素馨
    及陳惠君之部分，依修正前刑法第321 條第1 項之規定，皆
    係於日間侵入住宅竊盜，並不構成同條項第1 款之加重條件
    ，然而若適用新法，則會構成同條項第1 款之加重竊盜罪，
    顯見適用舊法較有利於被告，經比較新、舊法結果，舊法較
    有利於被告，依刑法第2 條第1 項前段規定，爰適用行為時
    法。至被告竊取莊幸娟之部分，無論依新舊法皆構成刑法第
    321 條第1 項第1 款之加重竊盜罪，則依刑法第2 條第1 項
    規定，適用行為時法。核被告所為，就犯罪事實一、(一)係犯
    刑法第320 條第1 項竊盜罪，就犯罪事實一、(二)係犯刑法第
    320 條第1 項竊盜罪，就犯罪事實一、(三)係犯修正前刑法第
    321 條第1 項第一款夜間侵入住宅竊盜罪，就犯罪事實一、
    (四)係犯刑法第320 條第2 項竊盜未遂罪，就犯罪事實一、(五)
    係犯刑法第320 條第1 項竊盜罪，就犯罪事實一、(六)係犯刑
    法第320 條第1 項竊盜罪。被告所犯上開6 罪間，犯意各別
    ，行為互殊，應予分論併罰。被告有如事實欄所載之犯罪科
    刑執行情形，有臺灣高等法院被告前案紀錄表1 份在卷足憑
    ，其前受有期徒刑之刑執行完畢後，五年內故意再犯本件有
    期徒刑以上之罪，為累犯，均應依刑法第47條第1 項之規定
    ，加重其刑。
(二)、爰審酌被告前有毒品、竊盜等前科，有臺灣高等法院被告前
    案紀錄表在卷可按，其素行不佳可見一般，更多次因竊盜犯
    行入監服刑，但縱使方於99年8 月間假釋付保護管束期滿，
    仍不足以制止被告對於他人財產之覬覦，誠屬不該，然被告
    之所以屢次犯下竊盜犯行，是為籌措金錢購買毒品，亦見刑
    罰矯治未能使被告戒除毒癮，才會使被告受毒癮驅使下每每
    犯案，而為能斷絕被告之犯罪源頭，當務之急是藉由一定刑
    期使之與外界隔絕，才能使被告深刻反省，並接受刑罰帶來
    的教化作用。佐以被告之犯罪情節，是只要有機會就大肆搜
    刮，並將他人財物擅自變賣，對被害人而言，除金錢上之損
    失外，實則若干財物，如戒指、項鍊等，更有著被害人自身
    獨有之紀念性，都因被告一時貪念而付之闕如，被告造成實
    害匪淺，惟念及被告犯後能坦承犯行，並勇於認錯，且有向
    到庭之歐俊廷、林美蓉、莊幸娟、林黎馨及沈素馨表示歉意
    ，態度尚稱良善，而被告亦表示在此次服刑結束後，會努力
    承接家中雞排之餐飲事業，亦能見諸被告自身有重新振作之
    決心，另被告家人迄今亦有前往監獄探視被告，可見被告仍
    是可以被期待之人，被告只要能戒除毒癮，自然無須鎮日恍
    然，為湊集購買毒品金錢而為竊盜犯行，本院希冀被告重回
    社會作一有用之人，盡自身家庭責任，及其他一切情狀，量
    處如主文所示之刑。
四、應適用之法律
(一)、刑事訴訟法第284 條之1 、第299 條第1 項前段。
(二)、刑法第2 條第1 項前段、第320 條第1 項、修正前第321 條
    第1項第1款、第47條第1 項。
(三)、刑法施行法第1 條之1 。
本案經檢察官朱啟仁到庭執行職務。
中    華    民    國   100    年    5     月    27    日
                  刑事第一庭   法  官  王子榮
以上正本證明與原本無異。
如不服本判決應於收受送達後10日內向本院提出上訴書狀，並應
敘述具體理由；其未敘述上訴理由者，應於上訴期間屆滿後20日
內向本院補提理由書（均須按他造當事人之人數附繕本）「切勿
逕送上級法院」。
                               書記官  陳俊偉
中    華    民    國   100    年    5     月    27    日
附錄本判決論罪科刑法條全文：
中華民國刑法第320條：
意圖為自己或第三人不法之所有，而竊取他人之動產者，為竊盜
罪，處5 年以下有期徒刑、拘役或5 百元以下罰金。
意圖為自己或第三人不法之利益，而竊佔他人之不動產者，依前
項之規定處斷。
前二項之未遂犯罰之。
100 年1 月28日修正施行前刑法第321 條
犯竊盜罪而有左列情形之一者，處6 月以上5 年以下有期徒刑：
一、於夜間侵入住宅或有人居住之建築物、船鑑或隱匿其內而犯
    之者。
二、毀越門扇、牆垣或其他安全設備而犯之者。
三、攜帶兇器而犯之者。
四、結夥3 人以上而犯之者。
五、乘火災、水災或其他災害之際而犯之者。
六、在車站或埠頭而犯之者。
前項之未遂犯罰之。